臺灣桃園地方法院刑事判決
111年度審易字第552號
公  訴  人  臺灣桃園地方檢察署檢察官
被      告  彭政雄


上列被告因竊盜案件，經檢察官提起公訴（111年度偵字第7613
號），被告於準備程序中就被訴事實為有罪之陳述，經告知簡式
審判程序之旨，並聽取公訴人、被告之意見後，由本院當庭裁定
改行簡式審判程序審理，並判決如下：
    主      文
彭政雄犯攜帶兇器竊盜罪，處有期徒刑柒月。
未扣案犯罪所得之現金新臺幣拾叁元沒收，於全部或一部不能沒
收或不宜執行沒收時，追徵其價額。
    事實及理由
一、本件除如下補充及更正之部分外，餘犯罪事實及證據均同於
    附件檢察官起訴書之記載，茲予引用：
（一）起訴書「犯罪事實」欄一、第3行原載「螺絲子」，應更
      正為「十字螺絲起子」。
（二）證據部分應補充被告彭政雄於本院準備程序及審理時之自
      白。
二、論罪科刑：
（一）核被告所為，係犯刑法第321條第1項第3款之攜帶兇器竊
      盜罪。
（二）爰審酌被告不思以正當手段獲取財物，竟圖不勞而獲恣意
      竊取告訴人財物之行為，欠缺尊重他人之觀念，所為實不
      足取，惟念其犯後坦承犯行，犯後態度尚稱良好，但尚未
      賠償予告訴人，兼衡其犯罪之動機、素行、犯罪手段、所
      竊取財物之價值、及其智識程度、現為無業之生活狀況等
      一切情狀，量處如主文所示之刑。
三、沒收：
（一）按「供犯罪所用、犯罪預備之物或犯罪所生之物，屬於犯
      罪行為人者，得沒收之。但有特別規定者，依其規定」、
      「前二項之沒收，於全部或一部不能沒收或不宜執行沒收
      時，追徵其價額」，刑法第38條第2項、第4項規定甚明。
      行竊時持用之十字螺絲起子1支，衡情雖應屬被告所有且
      供為本件行竊之用，此據其於警詢時承明，惟非違禁物且
      未見去向，現尚存否猶有疑慮，再此並係市面廣見之一般
      工具，價格不高，重置成本甚低，更屬唾手可得，倘真有
      意持之為非，是類物品到手極易，因之，縱予剝奪，則緣
      於低價之故而使被告產生之痛感幾近全無，猶輕易可獲，
      是不僅冀望經由沒收犯罪物俾收非難其濫用財產權此責之
      效兼掃除犯罪之憑藉期杜持之再犯等目的之達成上，助力
      極微若無，尤徒增探知所在、價額查估推算、追徵執行等
      程序上之繁費，致手段與目的間有流於失衡之虞，顯非相
      當，爰不併為宣告沒收或追徵價額。
（二）按「犯罪所得，屬於犯罪行為人者，沒收之。但有特別規
      定者，依其規定」、「前二項之沒收，於全部或一部不能
      沒收或不宜執行沒收時，追徵其價額」、「第1項及第2項
      之犯罪所得，包括違法行為所得、其變得之物或財產上利
      益及其孳息」、「犯罪所得已實際合法發還被害人者，不
      予宣告沒收或追徵」，刑法第38條之1第1項、第3至5項分
      別定有明文。本件被告竊得之電瓶1顆為「違法行為所得
      」，未扣案復經變賣得款新臺幣13元，此據其於警詢時陳
      明（見偵字卷第7頁背面），因而獲得財產上利益，仍屬
      刑法第38條之1第4項所稱變得之物而為被告之犯罪所得，
      應依刑法第38條之1第1項前段規定宣告沒收，且依第38條
      之1第3項規定諭知於全部或一部不能沒收或不宜執行沒收
      時，追徵其價額。
據上論斷，應依刑事訴訟法第273 條之1 第1 項、第299 條第1
項前段、第310 條之2 、第454 條，判決如主文。
本案經檢察官董諭到庭執行職務。
中    華    民    國   111    年     6    月     30   日
                        刑事審查庭  法  官  李佳穎
以上正本證明與原本無異。
如不服本判決應於收受判決後20日內向本院提出上訴書狀，並應
敘述具體理由。其未敘述上訴理由者，應於上訴期間屆滿後20日
內向本院補提理由書(均須按他造當事人之人數附繕本)「切勿逕
送上級法院」。
                                    書記官  蔡萱穎
中    華    民    國   111    年     6    月     30   日
附本件論罪科刑依據之法條：
中華民國刑法第321 條
犯前條第1 項、第2 項之罪而有下列情形之一者，處6 月以上5
年以下有期徒刑，得併科50萬元以下罰金：
一、侵入住宅或有人居住之建築物、船艦或隱匿其內而犯之。
二、毀越門窗、牆垣或其他安全設備而犯之。
三、攜帶兇器而犯之。
四、結夥三人以上而犯之。
五、乘火災、水災或其他災害之際而犯之。
六、在車站、港埠、航空站或其他供水、陸、空公眾運輸之舟、
    車、航空機內而犯之。
前項之未遂犯罰之。 

附件：
臺灣桃園地方檢察署檢察官起訴書
                                     111年度偵字第7613號
　　被　　　告　彭政雄　男　44歲（民國00年0月00日生）
　　　　　　　　　　　　住桃園市○○區○○里00鄰○○路00
　　　　　　　　　　　　　0巷00弄00號
　　　　　　　　　　　　國民身分證統一編號：Z000000000號
上列被告因竊盜等案件，已經偵查終結，認應該提起公訴，茲將
犯罪事實及證據並所犯法條分敘如下：
　　　　犯罪事實
一、彭政雄意圖為自己不法之所有，基於加重竊盜之犯意，於民
    國110年11月29日2時20分許，在桃園中壢區榮民路47號前，
    持其所有客觀上足為兇器之螺絲子竊取郭盈妘所有車號000-
    000號機車之電瓶1顆，得手後隨即離去，嗣經警循線查獲上
    情。
二、案經郭盈妘訴由桃園市政府警察局中壢分局報告偵辦。
　　　　證據並所犯法條
一、上開犯罪事實，業據被告彭政雄坦承不諱，核與證人郭盈妘
    證述情節相符，並有案發之現場光碟、翻拍及現場照片數張
    在卷可參，被告犯嫌堪以認定。
二、核被告所為，係犯刑法第321條第1項第3款之加重竊盜罪嫌
    。
三、依刑事訴訟法第251條第1項提起公訴。
    此　致
臺灣桃園地方法院
中　　華　　民　　國　 111　　年　　2 　　月　　20　　日
　　　　　　　　　　　　　　  檢  察  官  李  允  煉
本件證明與原本無異　　　　　　　　　　　　　　　　　　　
中　　華　　民　　國　 111　　年　　2  　 月　　26 　 日
                              書  記  官  吳  文  惠
所犯法條：刑法第321條第1項第3款
中華民國刑法第321條
犯前條第 1 項、第 2 項之罪而有下列情形之一者，處 6 月以
上 5 年以下有期徒刑，得併科 50 萬元以下罰金：
一、侵入住宅或有人居住之建築物、船艦或隱匿其內而犯之。
二、毀越門窗、牆垣或其他安全設備而犯之。
三、攜帶兇器而犯之。
四、結夥三人以上而犯之。
五、乘火災、水災或其他災害之際而犯之。
六、在車站、港埠、航空站或其他供水、陸、空公眾運輸之舟、
    車、航空機內而犯之。
前項之未遂犯罰之。